臺灣臺中地方法院刑事判決　　　　　　 100年度易字第1122號
公　訴　人　臺灣臺中地方法院檢察署檢察官
被　　　告　羅祥銘
上列被告因竊盜案件，經檢察官提起公訴（100年度偵字第5252
號），於本院審判程序，被告就被訴事實為有罪之陳述，經本院
告知簡式審判程序意旨，並聽取當事人之意見後，裁定改行簡式
審判程序，本院判決如下：
    主    文
羅祥銘竊盜，共柒罪，各處拘役貳拾日，如易科罰金，均以新台
幣壹仟元折算壹日。應執行拘役玖拾日，如易科罰金，以新台幣
壹仟元折算壹日。緩刑貳年，並應向公庫支付新臺幣萬元。
    犯罪事實
一、羅祥銘基於意圖為自己不法之所有，分別於如附表所示之時
    間，前往如附表所示地點之不同自助洗衣店內之烘衣機內，
    共7次，分別徒手竊取如附表所示陳惠玲及姓名不詳等人所
    有之女用內褲共10件得手。嗣於民國100年1月24日凌晨0時
    16分許，羅祥銘在臺中市○區○○街35-10號「錦新自助洗
    衣店」內之烘衣機內，徒手竊取陳惠玲之女用內褲2件時，
    為該店員工黎世傑自監視器畫面中發現，雖未當場查獲，然
    經警由監視器畫面，循線於100年2月14日晚上21時許，持搜
    索票，至羅祥銘在臺中市豐原區○○○道○段318號旁之米色
    鐵皮屋（現址為臺中市豐原區○○○道○段326號）之住處查
    獲，並扣得上開竊得之女用內褲共10件。
二、案經臺中市政府警察局報請臺灣臺中地方法院檢察署檢察官
    偵查起訴。
    理    由
一、證據能力部分：
    按除被告所犯為死刑、無期徒刑、最輕本刑為3年以上有期
    徒刑之罪或高等法院管轄第一審案件者外，於刑事訴訟法第
    273條第1項程序進行中，被告先就被訴事實為有罪之陳述時
    ，審判長得告知被告簡式審判程序之旨，並聽取當事人、代
    理人、辯護人及輔佐人之意見後，裁定進行簡式審判程序，
    為刑事訴訟法第273條之1第1項所明定；而簡式審判程序，
    貴在審判程序之簡省、便捷，故調查證據程序宜由審判長便
    宜行事，以適當之方法行之即可。是簡式審判程序中關於調
    查證據之程序，亦予簡化，關於證據調查之次序、方法之預
    定、證據調查請求之限制、證據調查之方法、證人、鑑定人
    之詰問方式等，均不須強制適用一般審判程序之規定。又因
    被告對犯罪事實不爭執，可認定被告並無行使反對詰問權之
    意，因此有關傳聞證據之證據能力限制，亦無庸適用。刑事
    訴訟法乃增訂第273條之2規定「簡式審判程序之證據調查，
    不受第159條第1項、第161條之2、第161條之3、第163條之1
    及第164條至第170條規定之限制」。本件經本院依上開規定
    適用簡式審判程序，是下列所採用之證據，均不受傳聞證據
    證據能力之限制，均有證據能力。
二、認定犯罪事實所根據之證據及理由：
(一)、被告羅祥銘於警詢時坦承：伊確實有於如附表之時間、地點
    徒手竊取如附表所示被害人所有之女用內褲（見偵卷第9─
    15頁）；另於偵訊時及本院審理中之自白（見偵卷第67頁、
    本院卷第13頁背面）。
(二)、證人黎世傑之證述及被害人陳惠玲之指訴（見偵卷第16─19
    頁、第20─22頁）。
(三)、本院100年聲搜字第000641號搜索票1紙、臺中市政府警察局
    扣押物品目錄表1份、被告親自書寫之自白書1份、犯罪時、
    地一覽表1份、監視器翻拍畫面12張、車號606─GVU號機車
    車輛詳細資料報表1份、扣案之女性內褲照片12張、被告指
    出竊盜現場照片16張、被告騎乘之機車、所戴安全帽及住處
    照片11張（見偵卷第23頁、第27頁、第34─36頁、第37─43
    頁、第46─64頁）。
(四)、綜上所述，被告之自白，核與事實相符，應堪採信。本案事
    證已臻明確，被告犯行應堪認定。
三、論罪科刑之理由：：
(一)、核被告所為，係犯刑法第320條第1項之竊盜罪。按數行為於
    同時地或密切接近之時地實施，侵害同一之法益，各行為之
    獨立性極為薄弱，依一般社會健全觀念，在時間差距上，難
    以強行分開，在刑法評價上，以視為數個舉動之接續施行，
    合為包括之一行為予以評價，較為合理者，屬接續犯，而應
    論以包括一罪。是以行為人主觀上係以其各個舉動僅為全部
    犯罪行為之一部，而就同一犯罪構成事實，以單一行為之數
    個舉動接續進行，以實現一個犯罪構成要件，侵害同一法益
    ，為接續犯，成立一個罪名（最高法院71年臺上字第2837號
    、86年度臺上字第3295號判例意旨參照）；又按刑法上所稱
    之「集合犯」，係指立法者於所制定之犯罪構成要件中，本
    即預定有數個同種類行為反覆實行之犯罪而言。客觀上應斟
    酌法律規範之本來意涵、實現該犯罪目的之必要手段、社會
    生活經驗中該犯罪必然反覆實行之常態及社會通念等；主觀
    上則視該反覆實行之行為是否出於行為人之一個犯意，並秉
    持刑罰公平原則，加以判斷是否為「集合犯」。而刑法上所
    謂之「接續犯」，則係指行為人以單一之決意，於同時、同
    地或密切接近之時、地接續實施侵害同一法益之數行為，而
    各行為之獨立性極為薄弱，依一般社會健全觀念，在時間差
    距上，難以強行分開，在刑法評價上，以視為數個舉動之接
    續施行，合為包括之一行為予以評價，較為合理者而言。又
    刑法於94年2月2日修正公布，刪除第56條所定連續犯之規定
    ，自95年7月1日施行。此次刑法第56條修正理由之說明謂：
    「對繼續犯同一罪名之罪者，均適用連續犯之規定論處，不
    無鼓勵犯罪之嫌，亦使國家刑罰權之行使發生不合理之現象
    」、「基於連續犯原為數罪之本質及刑罰公平原則之考量，
    爰刪除有關連續犯之規定」、「至連續犯之規定廢除後，對
    於部分習慣犯，例如竊盜、吸毒等犯罪，是否會因適用數罪
    併罰而使刑罰過重產生不合理之現象一節，在實務運用上應
    可參考德、日等國之經驗，委由學界及實務以補充解釋之方
    式，發展接續犯之概念，對於合乎『接續犯』或『包括的一
    罪』之情形，認為構成單一之犯罪，以限縮數罪併罰之範圍
    ，用以解決上述問題」，即意在將原應各自獨立評價之數罪
    ，回歸本來就應賦予複數法律效果之原貌；對於部分習慣犯
    ，則補充「接續犯」或「包括上一罪」之概念，限縮數罪併
    罰規定之適用，以維持刑罰公平原則，使罰當其罪(最高法
    院98年台上字第7513號判決意旨參照)。本案依本院認定之
    事實，被告於如附表編號2、4、7之竊盜行為，雖各竊取不
    詳被害人及陳惠玲所有之女用內褲2件，惟各該次之竊盜行
    為，被告均係出於一個竊盜犯意之單一之決意，均於同時、
    同地接續實施侵害同一法益，各行為之獨立性均極薄弱，依
    一般社會健全觀念，在時間差距上，難以強行分開，在刑法
    評價上，以視為數個舉動之接續施行，合為包括之一行為予
    以評價，較為合理，各該次竊盜行為均應屬法律概念之一行
    為，均成立接續犯。而被告所犯本件如附表編號1─7號所示
    7次之竊盜行為，多次竊盜時間、地點並非一致，且竊盜對
    象又非同一，侵害法益不一，足認其主觀上難認出於一次決
    意，在刑法評價上各具獨立性，每次行為皆可獨立成罪，依
    社會通念，應認為數罪之評價，始符合刑罰公平原則。被告
    所犯上開7次行為，犯意各別，行為互殊，應予分論併罰。
(二)、爰審酌被告前無前科紀錄(參臺灣高等法院被告前案紀錄查
    詢表、臺灣臺中地方法院檢察署刑案資料查註紀錄表)，素
    行尚佳，其身體健全，正值青年，其行為時係年滿21歲智識
    成熟之成年男子，因個人追求刺激，犯下本案7件竊盜罪，
    惡性非重，本案其所竊取之財物價值不高，事後坦承犯行，
    犯後態度尚屬良好，其犯罪之動機、目的、手段暨其國中畢
    業之智識程度及業化工、家境勉持之生活狀況（詳警詢筆錄
    職業欄、教育程度欄及經濟狀況欄之記載，見偵卷第9頁）
    等一切情狀，各量處如主文所示之刑，並諭知易科罰金之折
    算標準。
(三)、又按法律上屬於自由裁量之事項，並非概無法律性之拘束；
    法院就自由裁量權之行使，除不得逾越法律所規定範圍之外
    部性界限外，尚應受比例原則、公平正義原則之規範，謹守
    法律秩序之理念，體察法律之規範目的，使其結果實質正當
    ，合於裁量之內部性界限，俾與立法本旨相契合。刑法第51
    條第5款規定數罪併罰，宣告多數有期徒刑者，應於各刑中
    之最長期以上，各刑合併之刑期以下，定其應執行之刑期，
    但不得逾30年，其就數罪併罰，固非採併科主義，而係採限
    制加重主義，就俱發各罪中，以最重之宣告刑為基礎，由法
    院參酌他罪之宣告刑，裁量加重定之，且不得逾法定之30年
    最高限制，此即外部性界限；然上揭定其應執行刑，既屬刑
    法賦予法院自由裁量之事項，其應受內部性界限之拘束，要
    屬當然。而刑法修正將連續犯、常業犯規定悉予刪除，考其
    立法目的，係基於刑罰公平原則考量，杜絕僥倖犯罪心理，
    並避免鼓勵犯罪之誤解，乃改採一行為一罪一罰。是定其刑
    期時，除仍應就各別刑罰規範之目的、輕重罪間體系之平衡
    、整體犯罪非難評價、各行為彼此間之偶發性、與被告前科
    之關聯性、各行為所侵害法益之專屬性或同一性、數罪對法
    益侵害之加重效應、罪數所反映之被告人格特性與犯罪傾向
    、社會對特定犯罪例如一再殺人或販毒行為處罰之期待等，
    為綜合判斷外，尤須參酌上開實現刑罰公平性，以杜絕僥倖
    、減少犯罪之立法意旨，為妥適之裁量，倘違背此內部性界
    限，即屬權利濫用之違法（最高法院96年度臺上字第7583號
    判決意旨參照）。從而，法院於定應執行刑時，自應本於前
    揭原則、界限，綜合考量前揭一切情狀，定出一罰當其罪之
    應執行刑，而非僅依各次宣告刑之數字，單純透過加減乘除
    之四則運算，認為必符合若干比例，才算符合「比例原則」
    。本院綜合考量被告素行、本件被告犯罪情狀、次數、時間
    、所生危害、行竊所得為如附表所示及被告犯罪後態度等一
    切情狀，認上開7件竊盜之罪刑，各以宣告拘役20日為當，
    並定其應執行刑為拘役90日，並諭知易科罰金之折算標準。
(四)、末查被告前未曾受有期徒刑以上刑之宣告，有上開臺灣高等
    法院被告前案紀錄查詢表、臺灣臺中地方法院檢察署刑案資
    料查註紀錄表各1份在卷可按，其因一時失慮，致罹刑章，
    業已坦承犯行，深具悔意，衡被告經此次偵審程序及罪刑之
    宣告後當知警惕，應無再犯之虞，本院認其所受宣告之刑，
    以暫不執行為適當，併予宣告緩刑2年，以勵自新，並斟酌
    本件情形與案件性質，另依刑法第74條第2項第4款規定，併
    諭知被告並應向國庫支付新臺幣3萬元，且依刑法第75條之1
    第1項第4款規定，被告違反本院所定上開命其履行之事項情
    節重大，足認原宣告之緩刑難收預期效果，而有執行刑罰之
    必要者，得撤銷其緩刑宣告，附此敘明。
四、應適用之法條：
(一)、刑事訴訟法第273條之1第1項、第299條第1項前段。
(二)、刑法第320條第1項、第41條第1項前段、第51條第6款、第74
    條第1項第1款、第2項第4款，刑法施行法第1條之1第1項、
    第2項前段。
本案經檢察官劉玉媛到庭執行職務。
中    華    民    國   100    年    5     月    13    日
                  刑事第三庭  法  官  陳秋月
以上正本證明與原本無異。
如不服本判決，應於收受送達後10日內，向本院提出上訴書狀（
應敘述具體理由並附繕本）。上訴書狀如未敘述理由，應於上訴
期間屆滿後20日內補提理由書於本院。
告訴人或被害人如對於本判決不服者，應具備理由請求檢察官上
訴，其上訴期間之計算係以檢察官收受判決正本之日期為準。
                              書記官  詹東益
中    華    民    國   100    年    5     月    13    日
附錄論罪科刑法條
中華民國刑法第320條第1項：
意圖為自己或第三人不法之所有，而竊取他人之動產者，為竊盜
罪，處5年以下有期徒刑、拘役或5百元以下罰金。
附表：（貨幣單位：新台幣）
┌──┬────┬─────┬────────┬──────┐
│編號│ 被害人 │犯罪時間  │犯罪地點        │竊取財物    │
├──┼────┼─────┼────────┼──────┤
│ 1  │不詳    │99年12月初│臺中市○區○○街│不詳之人所有│
│    │        │某日晚間23│35之10號「錦新自│之女用內褲1 │
│    │        │時至24時許│助洗衣店」內之烘│件。        │
│    │        │。        │衣機內。        │            │
├──┼────┼─────┼────────┼──────┤
│ 2  │不詳    │99年12月中│臺中市○區○○街│不詳之人所有│
│    │        │旬某日晚間│138之31號「益民 │之女用內褲2 │
│    │        │22時至24時│一中商圈K3 棟4樓│件。        │
│    │        │許。      │自助洗衣間」內之│            │
│    │        │          │烘衣機內。      │            │
├──┼────┼─────┼────────┼──────┤
│ 3  │不詳    │99年12月中│臺中市○區○○街│不詳之人所有│
│    │        │旬某日晚間│35之10號「錦新自│之女用內褲1 │
│    │        │24時至凌晨│助洗衣店」內之烘│件。        │
│    │        │1時許。   │衣機內。        │            │
├──┼────┼─────┼────────┼──────┤
│ 4  │不詳    │100年1月初│臺中市潭子區勝利│不詳之人所有│
│    │        │某日晚間23│路79號「衣倍潔自│之女用內褲2 │
│    │        │時至24時許│助洗衣店」內之烘│件。        │
│    │        │。        │衣機內。        │            │
├──┼────┼─────┼────────┼──────┤
│ 5  │不詳    │100年1月中│臺中市潭子區勝利│不詳之人所有│
│    │        │旬某日晚間│路79號「衣倍潔自│之女用內褲1 │
│    │        │22時至23時│助洗衣店」內之烘│件。        │
│    │        │許。      │衣機內。        │            │
├──┼────┼─────┼────────┼──────┤
│ 6  │不詳    │100年1月底│臺中市○區○○街│不詳之人所有│
│    │        │某日晚間23│138之31號「益民 │之女用內褲1 │
│    │        │時至24時許│一中商圈K3棟4樓 │件。        │
│    │        │。        │自助洗衣間」內之│            │
│    │        │          │烘衣機內。      │            │
├──┼────┼─────┼────────┼──────┤
│ 7  │陳惠玲  │100年1月24│臺中市○區○○街│陳惠玲所有之│
│    │        │日凌晨0時 │35之10號「錦新自│女用內褲2件 │
│    │        │16分許。  │助洗衣店」內之烘│（2件約價值 │
│    │        │          │衣機內。        │500元）。   │
└──┴────┴─────┴────────┴──────┘